臺灣高等法院交通事件裁定　　　　　　 96年度交抗字第823號
抗　告　人
即受處分人　甲○○
上列抗告人因違反道路交通管理處罰條例案件，不服臺灣板橋地
方法院，中華民國96年9月27日所為裁定 (96年度交聲字1342號)
，提起抗告，本院裁定如下：
    主  文
抗告駁回。
    理  由
一、本件原裁定駁回抗告人即受處分人甲○○之聲明異議，核無
    不當，應予維持，茲引用原裁定之理由（詳如附件）。
二、抗告意旨略以：本人於91年7月11日於台北市○○街140號前
    停車處遭台北市交通局逕行舉發違規，曾多次聲明異議及提
    請抗告，已明確說明，可查明前案可稽；且於93年9月24日
    經鈞院以93年度交抗字第404號裁定以指摘原裁罰未經合法
    送達程序，應為無效，板橋地院以本人搬遷地址未主動通知
　　交通主管機關，而科與罰責，實有違誤；依訴訟法送達規定
　　，未能送達當事人者，應公示送達，始得進行實體審查，且
　  本案違規地點究竟何時規劃身心障礙停車區亦未明確說明，
    為此提起抗告等語。
三、經查：
　(一)本件抗告人所有之車牌號碼APW-224號重型機車，確於91年7
    月11日上午8時47分許，停放在臺北市○○街140號前之身心
    障礙專用停車位，為臺北市停車管理處人員掣單逕行舉發之
    違規事實，有舉發照片影本及臺北市政府交通局北交停字第
    1A0000000舉發違反道路交通管理事件通知單各1件在卷可稽
    ，依卷附之舉發照片所示，抗告人所有上開機車所停位置明
    顯以標線劃設身心障礙者專用之圖樣，此為身心障礙者專用
    停車位，甚為明顯，縱事後該處已無身心障礙專用停車格位
    之劃設，亦與本件91年7月11日上午8時47分之違規行為無涉
    ，則此部分交通違規事實，應可認定。抗告意旨以本案違規
    地點究竟何時規劃身心障礙停車區，未明確說明，致伊被裁
    罰的莫名其妙等語置辯，洵無可採。
　(二)上開舉發違反道路交通管理事件通知單業經原舉發單位於91
    年7月17日記明車號及查明車主姓名、住址後，掣單逕行舉
    發，舉發時間係在91年7月11日之違規行為成立之日起3個月
    內，堪認原舉發單位已依法完成舉發，惟因抗告人業已變更
    住所，卻未依道路交通安全規則第23條第1項「汽車車身式
    樣、輪胎隻數或尺寸、燃料種類、座位、噸位、引擎、車架
    、車身、頭燈等設備或使用性質、顏色、汽車所有人名稱、
    地址等如有變更，均應向公路監理機關辦理登記」之規定，
    向公路監理機關辦理申報變更登記，致該處分書無法向抗告
    人之新址送達，郵政人員乃依法將上開通知單寄存於車籍地
    址所轄之臺北漢中街郵局（即臺北二支局），此有臺北市停
    車管理處96年8月23日北市停四字第09634522700號書函及該
    書函所檢附之臺北市政交通局送達證書影本各1紙附卷可稽
    。是上開舉發通知單既經原舉發單位寄存送達於臺北漢中街
    郵局，自寄存送達之日起經十日，已生合法送達之效力，抗
    告人如因其未依規定辦理車籍地址變更，致生漏收通知單之
    不　　利事由，應歸責於抗告人本身，對於通知單已生合法
    送達之　效力自不生影響。又行政程序法第78條第1項第1款
    復規定：　「當事人應為送達之處所不明者，行政機關得依
    聲請，准為公示送達。」。惟所謂「應受送達之處所不明」
    ，須已用盡相當之方法探查，仍不知其應為送達之處所者，
    始足當之。而「不明」之事實，則應由聲請公示送達之人負
    舉證責任，並由法院依具體事實判斷（最高法院82年臺上字
    第272號判例參照）。又行政程序法第78條第3項雖規定：「
    當事人變更其送達之處所而不向行政機關陳明，致有第1項
    之情形者，行政機關得依職權命為公示送達」，然依此規定
    為公示送達者，仍須具備下列三項要件：當事人有變更其
    送達處所之情形；當事人未向行政機關陳明；致生同條
    第1項第1款「應為送達之處所不明」之結果。因之，若當事
    人「未陳明送達處所變更」，但尚未致生「應為送達處所不
    明」之結果者，行政機關即不得以當事人變更其送達處所而
    未向行政機關陳明為由，逕依行政程序法第78條第3項之規
    定，對當事人為公示送達。是以，原處分機關辦理寄存送達
    ，符合法律規定，亦合於法定應踐行之程序，難認有何違誤
    之處。抗告意旨以通知單未經公示送達等程序為由，指摘程
    序違法，要無可採。
　(三)綜上，原審認事用法並無不當，抗告為無理由，應予駁回。
四、據上論結，應依道路交通案件處理辦法第26條、刑事訴訟法
    第412條，裁定如主文。
中　　華　　民　　國　　96　　年　　10　 月　　 31　　日
　　　　　　　　  刑事第六庭  審判長法　官  林堭儀
　　　　　　　　　  　　　　　　    法　官  郭豫珍
　　　　　　　　　　　　　　　　    法　官  莊謙崇
以上正本證明與原本無異。
不得再抗告。
                                    書記官  林旻弘
中　　華　　民　　國　　96　　年　　11 　月　　  1　　日
